最高法院刑事判決　　　　　　　　　　　　　　　　八十八年度台非字第一七九號
　　上訴人　最高法院檢察署檢察總長
　　被　告　甲○○
右上訴人因被告煙毒案件，對於台灣高等法院高雄分院中華民國八十七年五月二十七
日第二審確定判決（八十七年度上訴字第六二八號，起訴案號：台灣屏東地方法院檢
察署八十六年度偵字第六一六九、六六二一、七三二七、七九九八、八四四九、八六
七四號），認為部分違法，提起非常上訴，本院判決如左：
    主  文
原判決關於沒收違背法令之部分撤銷。
    理  由
非常上訴理由稱：「按販賣毒品所得之財物，依肅清煙毒條例第十三條之規定，應予
沒收，且不以當場搜獲扣押者為限，最高法院六十六年度第八次刑庭庭推總會議決議
有案可稽。本件原判決認定，被告甲○○基於意圖營利之概括犯意，連續自民國八十
六年五月底至同年七月間止，在屏東縣新園鄉○○村○○路一巷四六號住處及省立屏
東醫院等處，每次以新台幣（下同）一千元至二千元之價格，前後約六次，販賣毒品
海洛因予林子傑施用；又自八十六年六月間起，至同年八月初止，在其同上住處及屏
東縣新園鄉墳墓、同鄉○○村路上等處，每次亦以一千元至二千元之價格，約三、四
次，販賣海洛因予陳明雄施用；再自八十六年八月中旬起，至同年十月二日上午九時
許，在屏東縣東港安泰醫院病房及力社果菜市場等處，每次以二千元之價格，約八次
販賣海洛因予鄭春涼施用等情，因而適用有利於被告之肅清煙毒條例第五條第一項論
處被告罪刑，雖非無見。惟查被告因販賣毒品所得之金錢，無論有無搜獲扣押，依首
揭說明，均應依法諭知沒收，始為適法，乃原判決對被告販賣毒品予林子傑、陳明雄
、鄭春涼所得之金錢，竟漏未依法宣告沒收，委有判決不適用法則之違法，案經確定
，爰依刑事訴訟法第四百四十一條、第四百四十三條提起非常上訴，以資糾正。」等
語。
本院按犯肅清煙毒條例第五條第一項之販賣毒品罪者，其因犯罪所得之財物，沒收之
，同條例第十三條第一項定有明文。本件原確定判決認定被告甲○○基於意圖營利之
概括犯意，自八十六年五月底起至同年七月間止，在其上述住處及省立屏東醫院等處
，每次以一千元至二千元之價格，販賣毒品海洛因予林子傑施用，前後約六次；自八
十六年六月間起至同年八月初止，在其同上住處及屏東縣新園鄉墳墓、同鄉○○村路
上等處，每次亦以一千元至二千元之價格，販賣毒品海洛因予陳明雄施用，約三、四
次；自八十六年八月中旬起至同年十月二日上午九時許止，在屏東縣東港鎮安泰醫院
病房及力社果菜市場等處，每次以二千元之價格，販賣毒品海洛因予鄭春涼施用，約
八次，為警查獲等情。因而撤銷第一審關於甲○○部分之科刑判決，改判論處甲○○
連續販賣毒品罪刑。惟原審不察，於八十七年五月二十七日判決時，竟未將被告因販
賣毒品海洛因所得財物依法宣告沒收，復未說明不予宣告沒收之理由，揆諸前開說明
，自有判決不適用法則之違背法令。案經確定，非常上訴意旨執以指摘，洵有理由，
因原確定判決尚非不利於被告，應由本院僅將關於沒收違背法令之部分撤銷，以資糾
正。
據上論結，應依刑事訴訟法第四百四十七條第一項第一款前段，判決如主文。
中      華      民      國    八十八    年      七      月     十五     日
                              最高法院刑事第三庭
                                  審判長法官  陳  錫  奎
                                        法官  洪  清  江
                                        法官  吳  昆  仁
                                        法官  李  伯  道
                                        法官  高  金  枝
      右正本證明與原本無異
                                              書  記  官
中      華      民      國    八十八    年      七      月     二十     日
